臺灣新北地方法院刑事判決　　　　　　110年度審訴字第915號
公　訴　人　臺灣新北地方檢察署檢察官
被　　　告　林靜慈


上列被告因偽造文書等案件，經檢察官提起公訴（110 年度偵字
第8458號），本院判決如下：
    主  文
林靜慈犯行使偽造準私文書罪，累犯，處有期徒刑肆月，如易科
罰金，以新臺幣壹仟元折算壹日。
    事實及理由
壹、查被告林靜慈所犯均係死刑、無期徒刑、最輕本刑為3 年以
    上有期徒刑以外之罪，其於準備程序就被訴事實為全部有罪
    之陳述，經告知簡式審判程序之旨，並聽取其與檢察官之意
    見後，本院認無不得或不宜改依簡式審判程序進行之處，爰
    依刑事訴訟法第273 條之1 第1 項、第284 條之1 之規定，
    裁定進行簡式審判程序。
貳、本案犯罪事實、證據及應適用之法條，除下列事項應予補充
    外，餘均引用附件即檢察官起訴書之記載：
一、證據並所犯法條欄二應補充「被告前因侵占案件經本院以10
    5 年度易緝字第60號、第62號刑事判決判處有期徒刑6 月，
    經臺灣高等法院駁回上訴確定，於107 年1 月9 日易服社會
    勞動改易科罰金執行完畢，其於有期徒刑執行完畢5 年內，
    故意再犯本件犯行而構成累犯，然核其之前案類型為侵占案
    件，在犯罪類型、罪質、侵害法益等面向，概與本件犯行間
    ，欠缺關連性或加重處罰之必要性，復參照司法院大法官會
    議解釋第775 號解釋意旨，認尚無援引累犯規定加重其刑之
    確切事由，故不予加重其刑，特予指明」。
二、補充「被告林靜慈於110 年9 月14日本院準備程序及審理時
    之自白（參本院卷附當日各該筆錄）」為證據。
叁、審酌被告係具備一般智識程度及社會歷練之成年人，對於不
    得以欺惘或偽造並行使準私文書等非法方式侵害他人財產之
    情，自當瞭然於胸，卻不思以合法、正當之途徑取得所需錢
    財，而以附件犯罪事實欄一所載之虛構理由，再配合修改附
    件附表所示之電磁紀錄圖檔，復傳送予告訴人曾俊豪等方式
    ，致告訴人誤信為真而一再交付或匯出款項，成功詐取金錢
    ，而使告訴人受有財產上之損害，甚為不該，惟念其業與告
    訴人於民國110 年10月4 日在本院成立調解，約定分期賠償
    告訴人所受之損失等情，有前述本院調解筆錄影本1 紙附卷
    可參，堪認其有積極填補損害之心，兼衡被告之素行、教育
    程度、家庭狀況，暨其犯罪動機、目的、手段、情節、所詐
    得金錢之數額，以及犯後始終坦承犯行，態度勉可等一切情
    狀，量處如主文所示之刑，並諭知如易科罰金之折算標準，
    以資處罰。
肆、扣案之oppo廠牌手機1 支，雖為被告所有之物，然核屬其日
    常生活聯絡之器具，亦非專供本件犯行所用等情，業據其於
    本院審理時陳明在卷，而扣案之合作金庫帳號000000000000
    0 號帳號存摺1 本（戶名：賴友任），則非被告所有，故此
    部分扣案物品，均不予宣告沒收。另被告實行本件犯行所詐
    得如附件犯罪事實欄一所示之金錢，固屬其犯罪所得（已歸
    還告訴人新臺幣【下同】2 萬元），基於任何人不得保有犯
    罪所得之立法原則，本應就尚未歸還之金額（17萬8 千元）
    諭知沒收、追徵，然被告既與告訴人就尚未歸還之部分成立
    調解，並願依約定日期、方式履行調解條款，如再就此部分
    犯罪所得宣告沒收、追徵，對被告實有過苛之虞，而對於告
    訴人而言，亦相對排擠得依前述調解筆錄受償之利益，且縱
    被告未確實履行，告訴人仍得持前述調解筆錄正本，逕向法
    院聲請對被告之財產強制執行，是就告訴人利益之保障已足
    ，本院審酌上情，不予宣告沒收上開犯罪所得。
伍、本判決係依刑事訴訟法第310 條之2 及第454 條所製作之簡
    化判決，依法僅需記載犯罪事實、證據名稱及應適用之法條
    ，並得以簡略方式為之，如認定之犯罪事實、證據及應適用
    之法條，與檢察官起訴書之記載相同者，得引用之，附此敘
    明。
據上論斷，應依刑事訴訟法第273 條之1 第1 項、第299 條第1
項前段、第310 條之2 、第454 條（本件依刑事判決精簡原則，
僅記載程序法條文），判決如主文。
本案經檢察官徐千雅偵查起訴，由檢察官陳炎辰到庭執行公訴。
中    華    民    國    110   年    10    月    12    日
                 刑事第二十四庭  法  官  李俊彥
以上正本證明與原本無異。
如不服本判決，應於判決送達後20日內敘明上訴理由，向本院提
出上訴狀（應附繕本），上訴於臺灣高等法院。其未敘述上訴理
由者，應於上訴期間屆滿後20日內向本院補提理由書「切勿逕送
上級法院」。
                                 書記官  林慈恩
中    華    民    國    110   年    10    月    12    日
附錄本判決論罪之法律條文：
中華民國刑法第210 條
偽造、變造私文書，足以生損害於公眾或他人者，處5 年以下有
期徒刑。
　
中華民國刑法第216 條
行使第210 條至第215 條之文書者，依偽造、變造文書或登載不
實事項或使登載不實事項之規定處斷。
　
中華民國刑法第220 條
在紙上或物品上之文字、符號、圖畫、照像，依習慣或特約，足
以為表示其用意之證明者，關於本章及本章以外各罪，以文書論
。
錄音、錄影或電磁紀錄，藉機器或電腦之處理所顯示之聲音、影
像或符號，足以為表示其用意之證明者，亦同。
　
中華民國刑法第339 條
意圖為自己或第三人不法之所有，以詐術使人將本人或第三人之
物交付者，處5 年以下有期徒刑、拘役或科或併科50萬元以下罰
金。
以前項方法得財產上不法之利益或使第三人得之者，亦同。
前二項之未遂犯罰之。
--------------------------------------------------------
附件：
臺灣新北地方檢察署檢察官起訴書
                                     110年度偵字第8458號
    被      告  林靜慈  女  48歲(民國00年0月00日生)
                        住新北市○○區○○街00號2樓
                        國民身分證統一編號：Z000000000號
上列被告因偽造文書等案件，業經偵查終結，認應提起公訴，茲
將犯罪事實及證據並所犯法條分敘如下：
        犯罪事實
一、林靜慈基於詐欺及行使偽造準私文書之犯意，於民國109 年
    12月至110 年1 月間，以通訊軟體LINE陸續向曾俊豪佯稱共
    同投資經營生意、母親住院急需用錢、支付關稅及修車費用
    等理由，期間並以修圖軟體偽造附表所示名稱之電磁紀錄圖
    檔，且於附表所示傳送時間以LINE傳送與曾俊豪而行使之，
    致曾俊豪陷於錯誤，共陸續交付或匯款新臺幣（下同）198,
    000 元與林靜慈。嗣於110 年3 月31日18時許，經警持臺灣
    新北地方法院核發之搜索票在新北市○○區○○街00號2 樓
    之住所進行搜索，當場扣得其所有之oppo手機1 支、合作金
    庫帳號0000000000000 號帳號存摺1 本（戶名：賴友任）。
二、案經曾俊豪訴由本署偵辦。
        證據並所犯法條
一、證據清單及待證事實：
┌──┬───────────┬──────────────┐
│編號│       證據名稱       │          待證事實          │
├──┼───────────┼──────────────┤
│ 1  │被告林靜慈於警詢及偵查│坦承上揭犯行。              │
│    │中之供述              │                            │
├──┼───────────┼──────────────┤
│ 2  │證人即告訴人曾俊豪於警│被告為詐欺及偽造準私文書之事│
│    │詢及偵查中之證述      │實。                        │
├──┼───────────┼──────────────┤
│ 3  │LINE對話紀錄1 份      │被告為詐欺及偽造準私文書之事│
│    │                      │實。                        │
├──┼───────────┼──────────────┤
│ 4  │新北市政府警察局三峽分│於上開時、地查獲並扣得犯罪事│
│    │局搜索扣押筆錄、扣押物│實欄所載物品之事實。        │
│    │品目錄表各1 份        │                            │
└──┴───────────┴──────────────┘
二、核被告所為，係犯刑法第339 條第1 項之詐欺、刑法第216
    條、第220 條第2 項、第210 條之行使偽造準私文書罪嫌。
    被告偽造準私文書之低度行為應為行使偽造準私文書之高度
    行為所吸收，請不另論罪。又被告上開詐欺及偽造準私文書
    之行為，均係出於同一犯意，且均於密切接近之時點，所侵
    害俱同一法益，各行為之獨立性極為薄弱，難以強行分開，
    依一般社會通念，均應評價為數個舉動之接續進行，為接續
    犯，請論以一罪。被告以一行為同時觸犯上開行使偽造準私
    文書與詐欺2 罪，為想像競合犯，請依刑法第55條前段規定
    ，從一重以行使偽造準私文書罪處斷。扣案之手機1 支，為
    被告所有供上開犯罪所用之物，爰依刑法第38條第2 項聲請
    沒收。扣案之存摺1 本，非被告所有，爰不聲請沒收。
三、依刑事訴訟法第251 條第1 項提起公訴。
    此  致
臺灣新北地方法院
中    華    民    國   110    年    6     月    8     日
                              檢  察  官  徐 千 雅
附表：
┌──┬────────────────┬────────┐
│編號│名稱                            │傳送時間        │
├──┼────────────────┼────────┤
│ 1  │支票（票號NN0000000）           │109 年12月18日  │
├──┼────────────────┼────────┤
│ 2  │109 年12月25日轉帳20萬元至曾俊豪│109 年12月25日  │
│    │郵局帳戶之交易明細              │                │
├──┼────────────────┼────────┤
│ 3  │110 年1 月6 日15時40分許國內（跨│110 年1 月6 日  │
│    │行） 匯款交易明細               │                │
├──┼────────────────┼────────┤
│ 4  │支票（票號XC0000000）           │110 年1 月23日  │
└──┴────────────────┴────────┘